臺灣彰化地方法院民事裁定
110年度抗字第48號
抗  告  人  賴保維  
相  對  人  林士華（即新協利研磨拋光）  

上列當事人間勞資爭議執行裁定事件，抗告人對於民國110年4月
30日本院110年度勞執字第16號裁定提起抗告，本院裁定如下： 
 
    主  文
原裁定廢棄。
民國一百一十年一月二十九日彰化縣勞資關係協進會勞資爭議調
解紀錄調解結果所載「資方同意給付勞方賴保維工資差額2萬6,5
00元、……，扣除借支1萬8,000元後為8,500元，將於110年2月26
日前匯入勞方個人帳戶中（賴保維，中華郵政大村郵局，帳號00
00000-0000000、……）」之內容，准予強制執行。
聲請費用及抗告費用共計新臺幣壹仟伍佰元均由相對人負擔。
    理  由
一、抗告意旨略以：抗告人受僱於相對人林士華，至彰化縣勞工
    處申請調解時，始知悉林士華經營之新協利研磨拋光未辦理
    商業登記。相對人原不承認兩造間僱傭關係，嗣兩造於民國
    110 年1 月21 日在彰化縣勞資關係協進會調解成立，調解
    紀錄（下稱系爭調解紀錄）中調解結果第2項為「資方同意
    給付勞方賴保維工資差額2萬6,500元、……，扣除借支1萬8,0
    00元後為8,500元，將於110年2月26日前匯入勞方個人帳戶
    中（賴保維，中華郵政大村郵局，帳號0000000-0000000、…
    …）」，然相對人不履行上開調解內容所載私法上之給付義
    務，爰依勞資爭議處理法第59條規定，聲請勞資調解。原裁
    定駁回抗告人之聲請，容有違誤，依法提出抗告等語。
二、原裁定以系爭勞資爭議調解紀錄之當事人列「新協利研磨拋
    光、負責人林士華」，並未表明新協利研磨拋光之組織型態
    為何，且經查詢後仍無從特定其組織型態，又於勞資爭議調
    解時，代表資方出席之林士華已明確表示：其與聲請人非屬
    勞雇關係等語，因認本件強制執行之對象即勞資爭議之資方
    究竟為何人，尚存疑義為由，駁回抗告人之聲請。
三、按勞資爭議經調解成立或仲裁者，當事人一方不履行其義務
    時，他方得向該管法院聲請裁定強制執行；又非有下列各款
    情形之一者，法院不得為駁回之裁定：㈠調解或仲裁內容，
    係使當事人為法律上所禁止之行為者。㈡調解內容或仲裁內
    容，與爭議標的顯屬無關或性質不適於強制執行者。㈢依其
    他法律不得為強制執行者。㈣違反本法調解或仲裁之規定者
    ，勞資爭議處理法59條第1 項前段、第60條分別定有明文。
四、經查，兩造關於積欠工資之勞資爭議，前經彰化縣政府勞工
    處轉介彰化縣勞資關係協進會指派之調解人於110年1月29日
    調解成立如主文第2項所示內容，業據抗告人提出系爭調解
    紀錄影本為證。而系爭調解紀錄當事人欄所載相對人「新協
    利研磨拋光」雖未辦理營業登記，然上開紀錄已載明新協利
    研磨拋光之負責人為林士華，林士華並於調解結果之資方欄
    處簽名，可認新協利研磨拋光實際上係由林士華經營。且經
    本院依職權函詢彰化縣政府，經該府函覆以：「本府於調解
    會議召開前，皆會進行稅籍登記資料、公示查詢及經濟部商
    業司商工登記公示資等查詢，惟部分事業單位可能無登記資
    料，本案經詢轉介單位彰化縣勞資關係協進會，確認會議當
    日確由新協利研磨拋光負責人林士華出席」，並更正系爭調
    解紀錄中當事人欄所載相對人為「新協利研磨拋光即林士華
    」，有彰化縣政府110年6月2日府勞資字第1100199303號函
    及所附調解紀錄可稽，堪認兩造間確有成立勞資調解。是抗
    告人以相對人未依上開調解內容給付，據以聲請裁定強制執
    行，經核與首揭規定並無不合，應予准許。原裁定駁回抗告
    人准予強制執行之聲請，尚有未洽，抗告意旨指摘原裁定不
    當，聲明廢棄，為有理由。
五、依勞資爭議處理法第59條、非訟事件法第21條第2項、第24
    條、第46條、民事訴訟法第495條之1第1項、第450條、第78
    條、第95條，裁定如主文。
中　　華　　民　　國　　110 　年　　6 　　月　　15　　日
               民事第三庭    　審判長法　官　洪榮謙
                                     法  官　羅秀緞
                                     法  官　鍾孟容
以上正本證明與原本無異。
如不服本裁定，應於裁定送達後10日之不變期間內本院提出抗告
狀（須附繕本）。
中　　華　　民　　國　　110 　年　　6 　　月　　21　　日
                            書記官　張茂盛